<?xml version='1.0' encoding='utf-8'?>
<verb default="díphlugáil" disambig="">
  <verbalNoun default="díphlugáil" />
  <verbalAdjective default="díphlugáilte" />
  <tenseForm default="díphlugáil" tense="Past" dependency="Indep" person="Base" />
  <tenseForm default="díphlugálamar" tense="Past" dependency="Indep" person="Pl1" />
  <tenseForm default="díphlugáladar" tense="Past" dependency="Indep" person="Pl3" />
  <tenseForm default="díphlugáladh" tense="Past" dependency="Indep" person="Auto" />
  <tenseForm default="díphlugáil" tense="Past" dependency="Dep" person="Base" />
  <tenseForm default="díphlugálamar" tense="Past" dependency="Dep" person="Pl1" />
  <tenseForm default="díphlugáladar" tense="Past" dependency="Dep" person="Pl3" />
  <tenseForm default="díphlugáladh" tense="Past" dependency="Dep" person="Auto" />
  <tenseForm default="díphlugáladh" tense="PastCont" dependency="Indep" person="Base" />
  <tenseForm default="díphlugálainn" tense="PastCont" dependency="Indep" person="Sg1" />
  <tenseForm default="díphlugáilteá" tense="PastCont" dependency="Indep" person="Sg2" />
  <tenseForm default="díphlugálaimis" tense="PastCont" dependency="Indep" person="Pl1" />
  <tenseForm default="díphlugálaidís" tense="PastCont" dependency="Indep" person="Pl3" />
  <tenseForm default="díphlugáiltí" tense="PastCont" dependency="Indep" person="Auto" />
  <tenseForm default="díphlugáladh" tense="PastCont" dependency="Dep" person="Base" />
  <tenseForm default="díphlugálainn" tense="PastCont" dependency="Dep" person="Sg1" />
  <tenseForm default="díphlugáilteá" tense="PastCont" dependency="Dep" person="Sg2" />
  <tenseForm default="díphlugálaimis" tense="PastCont" dependency="Dep" person="Pl1" />
  <tenseForm default="díphlugálaidís" tense="PastCont" dependency="Dep" person="Pl3" />
  <tenseForm default="díphlugáiltí" tense="PastCont" dependency="Dep" person="Auto" />
  <tenseForm default="díphlugálann" tense="PresCont" dependency="Indep" person="Base" />
  <tenseForm default="díphlugálaim" tense="PresCont" dependency="Indep" person="Sg1" />
  <tenseForm default="díphlugálaimid" tense="PresCont" dependency="Indep" person="Pl1" />
  <tenseForm default="díphlugáiltear" tense="PresCont" dependency="Indep" person="Auto" />
  <tenseForm default="díphlugálann" tense="PresCont" dependency="Dep" person="Base" />
  <tenseForm default="díphlugálaim" tense="PresCont" dependency="Dep" person="Sg1" />
  <tenseForm default="díphlugálaimid" tense="PresCont" dependency="Dep" person="Pl1" />
  <tenseForm default="díphlugáiltear" tense="PresCont" dependency="Dep" person="Auto" />
  <tenseForm default="díphlugálfaidh" tense="Fut" dependency="Indep" person="Base" />
  <tenseForm default="díphlugálfaimid" tense="Fut" dependency="Indep" person="Pl1" />
  <tenseForm default="díphlugálfar" tense="Fut" dependency="Indep" person="Auto" />
  <tenseForm default="díphlugálfaidh" tense="Fut" dependency="Dep" person="Base" />
  <tenseForm default="díphlugálfaimid" tense="Fut" dependency="Dep" person="Pl1" />
  <tenseForm default="díphlugálfar" tense="Fut" dependency="Dep" person="Auto" />
  <tenseForm default="díphlugálfadh" tense="Cond" dependency="Indep" person="Base" />
  <tenseForm default="díphlugálfainn" tense="Cond" dependency="Indep" person="Sg1" />
  <tenseForm default="díphlugálfá" tense="Cond" dependency="Indep" person="Sg2" />
  <tenseForm default="díphlugálfaimis" tense="Cond" dependency="Indep" person="Pl1" />
  <tenseForm default="díphlugálfaidís" tense="Cond" dependency="Indep" person="Pl3" />
  <tenseForm default="díphlugálfaí" tense="Cond" dependency="Indep" person="Auto" />
  <tenseForm default="díphlugálfadh" tense="Cond" dependency="Dep" person="Base" />
  <tenseForm default="díphlugálfainn" tense="Cond" dependency="Dep" person="Sg1" />
  <tenseForm default="díphlugálfá" tense="Cond" dependency="Dep" person="Sg2" />
  <tenseForm default="díphlugálfaimis" tense="Cond" dependency="Dep" person="Pl1" />
  <tenseForm default="díphlugálfaidís" tense="Cond" dependency="Dep" person="Pl3" />
  <tenseForm default="díphlugálfaí" tense="Cond" dependency="Dep" person="Auto" />
  <moodForm default="díphlugáladh" mood="Imper" person="Base" />
  <moodForm default="díphlugálaim" mood="Imper" person="Sg1" />
  <moodForm default="díphlugáil" mood="Imper" person="Sg2" />
  <moodForm default="díphlugálaimis" mood="Imper" person="Pl1" />
  <moodForm default="díphlugálaigí" mood="Imper" person="Pl2" />
  <moodForm default="díphlugálaidís" mood="Imper" person="Pl3" />
  <moodForm default="díphlugáiltear" mood="Imper" person="Auto" />
  <moodForm default="díphlugála" mood="Subj" person="Base" />
  <moodForm default="díphlugálaimid" mood="Subj" person="Pl1" />
  <moodForm default="díphlugáiltear" mood="Subj" person="Auto" />
</verb>
